臺灣嘉義地方法院刑事判決　　　　　　　　　　　　　九十一年度簡上字第二一號
　　上　訴　人
　　即　被　告　甲○○
右列上訴人因侵占案件，不服本院嘉義簡易庭中華民國九十一年一月二十二日九十一
年度簡字第四六號第一審判決（聲請簡易判決處刑書案號：臺灣嘉義地方法院檢察署
九十年度偵字第三五九號），提起上訴，本院管轄之第二審合議庭判決如左：
    主  文
上訴駁回。
甲○○緩刑貳年。
    事  實
一、甲○○於民國九十年一月初，介紹葉啟軒向乙○○購買價值新台幣（下同）二十
    三萬元之檳榔青仔一批，葉啟軒依約運送該批貨物後，葉啟軒（聲請簡易判決處
    刑書誤載為乙○○）乃委請甲○○將貨款轉交乙○○（聲請簡易判決處刑書誤載
    為葉啟軒），詎甲○○見有機可趁，竟意圖為自己不法之所有，將所持有之上開
    貨款以變易持有為所有之意思，侵占入己，後經乙○○發現上情。
二、案經乙○○訴請臺灣嘉義地方法院檢察署檢察官偵查聲請以簡易判決處刑。
    理  由
一、訊據上訴人即被告甲○○對於右揭犯行供承不諱，核與告訴人乙○○指訴情節相
    符，並有被告簽發之本票影本一紙在卷可資佐證。因之，上訴人自白核與事實相
    符，事證明確，其犯行洵堪認定。
二、核上訴人所為，係犯刑法第三百三十五條第一項之侵占罪。又檢察官聲請簡易判
    決處刑書之犯罪事實第二行誤記載為「乙○○乃委請甲○○將貨款轉交葉啟軒」
    （應係葉啟軒委請被告甲○○將貨款轉交告訴人乙○○），原審引用檢察官聲請
    簡易判決處刑書之記載，而漏未更正該部分之誤載，尚有未洽，應予更正。原審
    依刑事訴訟法第四百四十九條第一項前段、第四百五十四條第二項，刑法第三百
    三十五條第一項、第四十一條第一項，罰金罰鍰提高標準條例第一條前段、第二
    條，以簡易判決判處有期徒刑三月，如易科罰金以三百元折算一日，經核其認事
    用法及量刑均屬妥適，上訴人上訴意旨指摘原判決不當，為無理由，應予駁回。
    另查上訴人未曾受有期徒刑以上刑之宣告，有臺灣嘉義地方法院檢察署刑案資料
    查註紀錄表、臺灣高等法院被告全國前案紀錄表各一份在卷可參，爰審酌上訴人
    於原審判決前二日（九十一年一月二十日）業與告訴人和解，賠償告訴人為其侵
    占之款項，而告訴人表明原諒被告之旨，然因未及陳報法院，至原審對此無法加
    以審酌等情，業據告訴人指陳甚明（見本院卷三一頁），並和解書一份在卷（本
    院卷第六頁）足按，其坦認犯行，深表悔悟，此次因一時失慮，初罹刑典，經此
    之偵查審判，當知所警惕，信無再犯之虞，本院認為其所宣告之刑，以暫不執行
    為適當，併予宣告緩刑二年，以啟自新。
據上論結，應依刑事訴訟法第四百五十五條之一第一項、第三項、第三百六十八條，
刑法第七十四條第一款，判決如主文。
本案經檢察官游悅晨到庭執行職務。
中      華      民      國    九十一    年      六      月    二十一    日
                             臺灣嘉義地方法院刑事第一庭
                                 審判長  法  官  許進國
                                         法  官  李麗萍
                                         法  官  林坤志
右正本證明與原本無異。
本件不得上訴。
中      華      民      國    九十一    年      六      月    二十一    日
                                         書記官   李子英
附錄法條：
刑法第三百三十五條第一項：
意圖為自己或第三人不法之所有，而侵占自己持有他人之物者，處五年以下有期徒刑
、拘役或科或併科一千元以下罰金。
